# 同一控制合并问题

提问人：一云 时间：2016-10-17 23:44:53
陈老师您好：如果A公司同一控制合并B公司，B公司原来股东是：A公司持有50%股份，另一自然人持有50%股份，这个自然人是A和B公司的实际控制人，现在A公司把另一自然人50%的股份也买下了，持有B公司100%股权。 那么，在A公司收购B公司后，编制合并报表追溯调整时，对实际控制人持有的B公司50%股份是作为少数股东权益呢，还是按A公司一直持有B公司100%股权追溯调整呢？
请解惑，多谢！

回答人：chenyiwei
因为被收购的股份原由实际控制人持有，因此按A公司一直持有B公司100%股权追溯调整。如果该 50 ％被收购股份原先是由与实际控制人和A公司无关联方关系的独立第三方所持有的（但仍由实际控制人控制），则作为收购少数股权处理。

提问人：xueyou654 时间：2016-11-21 18:41:25
陈版主，您好，“如果该 50 ％被收购股份原先是由与实际控制人和A公司无关联方关系的独立第三方所持有的（但仍由实际控制人控制），则作为收购少数股权处理。”这句话中“无关联关系的独立第三方”具体是什么意思，实际控制人控制下另一子公司与A公司同级的算不算“无关联关系的独立第三方”？例如实际控制人持有A、B、C股权分别为100%、80%、100%，C持有B20%，A向实际控制人收购其持有B80%股权，A合并报表期初追溯调整对B合并按100%，还是80%啊?谢谢！

回答人：chenyiwei
同受实际控制人控制的其他企业不算“无关联关系的独立第三方”。你举的例子中因为C持有B的股权未被A收购，所以A合并报表中追溯前期时仍有 20 ％的少数股权。